【裁判字號】    99,易,471
【裁判日期】    990831
【裁判案由】    竊盜
【裁判全文】
臺灣嘉義地方法院刑事判決               99年度易字第471號
公  訴  人  臺灣嘉義地方法院檢察署檢察官
被      告  乙○○
上列被告因竊盜案件，經檢察官提起公訴（99年度偵字第4846號
），被告於本院行準備程序時就犯罪事實為有罪之陳述，經本院
改行簡式審判程序，判決如下：
    主  文
乙○○犯竊盜罪，處有期徒刑貳月，如易科罰金，以新臺幣壹仟
元折算壹日。又犯毀壞安全設備竊盜罪，處有期徒刑陸月，如易
科罰金，以新臺幣壹仟元折算壹日。應執行有期徒刑柒月，如易
科罰金，以新臺幣壹仟元折算壹日。
    犯 罪 事 實
一、(一)乙○○基於意圖為自己不法所有之竊盜犯意，於民國99
    年4月6日凌晨1 時許，趁甲○○所經營址設嘉義縣溪口鄉○
    ○村○○街152巷7號之「溪口城歌友會」晚間12時結束營業
    後，以自備之鑰匙為工具，開啟為保護該歌友會電動鐵門開
    關而鑲設於該鐵門外牆壁上之鐵製箱體上之鎖頭，打開該箱
    體後，按壓開關，開啟電動鐵門（甲○○未居住於該歌友會
    營業所），進入該歌友會內（侵入建築物部分未據告訴），
    徒手竊取甲○○所有之行動電話1具（NOKIA廠牌，黑色）、
    電子電鍋1 個，得手後逃離現場。(二)復基於意圖為自己不
    法所有之加重竊盜犯意，於99年5月21日凌晨1時許，以自備
    之鑰匙撬壞鐵製箱體之鎖頭，打開該箱體後，按壓開關，開
    啟電動鐵門，進入該歌友會內，徒手竊取甲○○所有之行動
    電話1具（NOKIA廠牌，紅色）、香煙4包、銅板200元，得手
    後逃離該處，後經警依監視器循線查獲上情。
二、案經嘉義縣政府警察局民雄分局報請嘉義地方法院檢察署檢
    察官偵查起訴。
    理  由
一、本件係經被告乙○○於準備程序當庭表示認罪，而經本院裁
    定以簡式審判程序加以審理，則依據刑事訴訟法第273條之2
    、同法第159條第2項之規定，不適用傳聞法則有關限制證據
    能力之相關規定，合先敘明。
二、上開犯罪事實業據被告於本院審理時坦承不諱，核與證人即
    被害人甲○○警詢之證述相符，並有贓物認領保管單、被害
    報告單各1份、及被害人所失竊之前揭電鍋、行動電話照片2
    張，與監視器翻拍照片2 張附卷足參，足認被告上開自白與
    事實相符。又被害人甲○○於警詢時證稱伊於99年5 月21日
    晚間6 時30分發現前揭電動鐵門開關處被撬壞等語（見警卷
    第7頁），另於本院審理時陳稱：伊係被告第2次竊盜，於99
    年5 月22日報案前才發現電動鐵門開關之箱體鎖頭被撬壞等
    語（見本院卷第46頁），衡以被害人甲○○每日前往上開歌
    友會開門營業，且被告第1次與第2次行竊時間相距1 個多月
    ，果若前揭電動鐵門開關之箱體鎖頭於被告第1 次行竊時即
    已被破壞，被害人甲○○當無未能發現之理，足認被告供稱
    ：伊係第2 次進入該歌友會行竊時，才將電動鐵門箱體鎖頭
    撬壞等語，堪以採信。綜上所陳，本案事證明確，被告上開
    犯行，均堪認定，應依法論科。
三、查被害人甲○○所設為保護電動鐵門開關之鐵製箱體上之鎖
    頭，與設置於門扇上之掛鎖並無二致，一旦該箱體鎖頭被破
    壞，即可順利開啟電動鐵門，而登門入室，是該保護電動鐵
    門開關之鐵製箱體上之鎖頭，具防盜、防閑之作用，而為刑
    法第321條第1項第2 款所示之安全設備要屬無疑。故核被告
    犯罪事實一(一)所為，係犯刑法第320條第1項之竊盜罪，檢
    察官起訴書引用刑法第321條第1項第2 款之加重竊盜罪求予
    論科，尚有未洽，惟因基本社會事實同一，起訴法條應予變
    更。另犯罪事實一(二)所為，係犯刑法第321條第1項第2 款
    之毀壞安全設備竊盜罪。所犯上開2 罪，犯意各別，行為互
    殊，應予分論併罰。又被害人甲○○平日住居於嘉義縣溪口
    鄉○○村○○街152巷7號，上開歌友會並無供人居住等情，
    此有被害人甲○○之警詢筆錄關於現住地址之記載可稽，復
    有本院公務電話紀錄1 份在卷可佐（見本院卷第33-2頁），
    足徵前揭歌友會雖係被害人甲○○營業之場所，然平時非供
    人居住之用，是被告侵入上開歌友會之時間雖係夜間，亦難
    以刑法第321條第1項第1 款「夜間侵入住宅或有人居住之建
    築物」之規定相繩，附此敘明。
四、爰審酌被告國小畢業之智識程度，為圖己利侵入被害人營業
    場所行竊上開物品之手段、動機，所竊取財物之價值，被害
    人所受損害（該等被竊物品均已返還被害人），前無因犯罪
    受刑事科刑之素行，有臺灣高等法院被告前案紀錄表1 份在
    卷可佐，及被害人於本院陳稱願意原諒被告等情，分別量處
    如主文所示之刑，並均諭知易科罰金之折算標準，及定其應
    執行之刑，並諭知易科罰金之折算標準。
據上論斷，應依刑事訴訟法第273條之1第1項、第299條第1項前
段、第300條，刑法第320條第1項、第321條第1項第2款、第41條
第1項前段、第8項、第51條第5款，判決如主文。
本案經檢察官李志明到庭執行職務。
中    華    民    國    99    年    8    月    31    日
                  刑事第五庭    法  官  啟夫
以上正本證明與原本無異。
如不服本判決應於收受判決後10日內向本院提出上訴書狀，並應
敘述具體理由；其未敘述上訴理由者，應於上訴期間屆滿後20日
內向本院補提理由書（均須按他造當事人之人數附繕本）「切勿
逕送上級法院」。告訴人或被害人如對於本判決不服者，應具備
理由請求檢察官上訴，其上訴期間之計算係以檢察官收受判決正
本之日期為準。
中    華    民    國    99    年    8     月    31    日
                                書記官  侯麗茹
附錄本判決論罪法條：
中華民國刑法第320條
（普通竊盜罪、竊佔罪）
意圖為自己或第三人不法之所有，而竊取他人之動產者，為竊盜
罪，處5  年以下有期徒刑、拘役或 5 百元以下罰金。
意圖為自己或第三人不法之利益，而竊佔他人之不動產者，依前
項之規定處斷。
前二項之未遂犯罰之。
中華民國刑法第321條
（加重竊盜罪）
犯竊盜罪而有左列情形之一者，處 6 月以上、 5 年以下有期徒
刑：
一、於夜間侵入住宅或有人居住之建築物、船艦或隱匿其內而犯
    之者。
二、毀越門扇、牆垣或其他安全設備而犯之者。
三、攜帶兇器而犯之者。
四、結夥三人以上而犯之者。
五、乘火災、水災或其他災害之際而犯之者。
六、在車站或埠頭而犯之者。
前項之未遂犯罰之。

司法院資訊處製作；財團法人民間司法改革基金會備份。
